

Profil

Ich bin eine selbstlernender Front-End-Entwicklerin, die immer neuen Technologien ausgesetzt bin. Ich arbeite immer daran, meine Fähigkeiten zu entwickeln. Ich habe mehr als 5 Jahre Erfahrung zwischen der Arbeit als Teil eines Teams auf einer Schulwebsite und als Freelancer, die für die Verwaltung des gesamten Entwicklungsprozesses verantwortlich bin. Ich begann meine Karriere als Englischlehrerin und entschied mich für eine Karriereverschiebung. Dies liegt an meiner Leidenschaft für Technologie.

Arbeitsleistung

- Erstellt eine vollständige UI-Schulwebsite
- Definierte einen automatisierten Prozess zur Erleichterung der Kommunikation zwischen Schule und Eltern
- Ich habe einen Lernpfad für mich geplant, bis ich eine selbstbewusster Frontend-Entwicklerin wurde
- veröffentlicht einer Reihe von Englischlernbüchern als Fremdsprache und organisierte eine große Veranstaltung für mehr als 50 Schulmitglieder, um meine Bücher zu präsentieren

Berufserfahrung

Web Entwickler, Freelancing, Zürich

MAI, 2018 - JETZT

- Debuggen / Implementieren Elementen gemäß den Anforderungen des Kunden. Außerdem erstellen Sie eine Website mit der neuesten Technologie: React Hooks / React-Bootrap...usw
- Umgang mit und Überzeugung verschiedener Kunden mit unterschiedlichen Kulturen.
- Mein Portfolio Link: https://daliagadelhak.github.io/

Verkaufsspezialist, für 2 Franken Shop, Zürich

JUNI, 2021 - DEZEMBER, 2021

- Erleichteren den Verkauf, begrüßen Kunden und bieten ihnen Unterstützung an.
- Verarbeiten Zahlungen, hilfen und beräten Kunden.

Frontend Entwicklerin, Thebes School, Kairo

SEPTEMBER, 2013 - MAI, 2017

- Erstellen die Benutzeroberfläche für die Schulwebsite, einschließlich HTML, CSS, JS und JQuery.
- Verantwortlich für die Implementierung aller HTTP-ANFRAGEN, die für Schüler-Noten, Login, Nachrichten, Schulbenachrichtigungen.
- Verantwortlich für die Verfolgung der Probleme der Schüler / Lehrer und organisieren einer geeigneten Lösung mit meinem Team.

Detail

Haldenstrasse 30, 8134 Adliswil daliagadelhak@gmail.com +41787271715

Technische Fähigkeiten

HTML5/PSD TO HTML5

CSS3/SCSS

RESPONSIVE-WEB-DESIGN/BOOTSTRAP4

JAVASCRIPT/ES6/JQUERY

REACT/REACT-HOOKS

NPM/YARN PACKAGE MANAGER

CALLING RESTFUL-APIS

BROWSER DEVELOPER TOOLS

VISUAL STUDIO CODE/SEMANTISCHER CODE

GIT/GITHUB

UNIT TESTING: JEST/ENZYME

REDUX

NODE JS/MONGO DB

UI PRINCIPLES

ADOBE PHOTOSHOP/ILLUSTRATOR

Persönlische Fähigkeiten

TEAMARBEIT/ANALYTISCHES DENKEN

UMGEHEN MIT KUNDEN

BEREIT, NEUE TECHNOLOGIEN ZU LERNEN

Besitzer-Manager, M&M Nursery, Cairo SEPTEMBER, 2012 - SEPTEMBER, 2015

 Öffnen und verwalten einen Kindergarten für Kinder bis zum Schuleintritt.

Exekutivsekretär, Memphis School, Kairo

JANUAR, 2011 - SEPTEMBER, 2013

- Verwalten einen aktiven Kalender für den Schulleiter.
- Behandeln und priorisieren alle ausgehenden oder eingehenden Korrespondenz.

Schriftsteller / englischer Supervisor, "Mr. Mack" Ergänzungsbücher, Kairo **AUGUST, 2005 - JANUAR, 2011**

- Veröffentlichen meine Reihe englischer Bücher / Beaufsichtigen die Arbeit der Lehrer.
- Organisieren zweimal im Jahr einen Schulungskurs für die Lehrer.

BILDUNG

BACHELOR-ABSCHLUSS, SPRACHFAKULTÄT, AIN SHAMS UNIVERSITÄT, Kairo **SEPTEMBER, 2001 - MAI, 2005**

KURSE

Javascript/React/Bootsrtap4/Wordpress, Udemy FEBRUAR, 2013 - JETZT

Sprache

ENGLISCH

ARABISCH

DEUTSCH

FRANZÖSISCH

ZUSÄTZLICHE INFORMATIONEN

- Verstehe die Konzepte von Scrum / Agile-Methodologie
- Verfügbare

Arbeitserlaubnis

Mein Portfolio Link: https://daliagadelhak.github.io/